臺灣宜蘭地方法院刑事判決
111年度交易字第248號
公  訴  人  臺灣宜蘭地方檢察署檢察官
被      告  林建助



上列被告因公共危險案件，經檢察官提起公訴（111年度偵字第7
409號），被告於準備程序中就被訴事實為有罪之陳述，經本院
裁定改以簡式審判程序審理，並判決如下：
    主  文
林建助駕駛動力交通工具而有吐氣所含酒精濃度達每公升零點二
五毫克以上情形，累犯，處有期徒刑柒月。
    犯罪事實及理由
一、本件犯罪事實及證據，除證據部分補充「被告於本院審理時
    之自白」外，其餘之犯罪事實及證據均引用檢察官起訴書之
    記載（如附件）。
二、核被告所為，係犯刑法第185條之3第1項第1款之駕駛動力交
    通工具而有吐氣所含酒精濃度達每公升0.25毫克以上情形罪
    。又被告曾因酒後不能安全駕駛案件，經本院以110年度交
    簡字第624號判決判處有期徒刑5月確定，於民國110年12月6
    日易科罰金執行完畢，有臺灣高等法院被告前案紀錄表1份
    在卷可稽，其受有期徒刑執行完畢後，5年以內故意再犯本
    件有期徒刑以上之罪，為累犯。而參照司法院大法官釋字第
    775號解釋意旨，本院斟酌被告之品行及其他刑法第57條所
    列事項裁量之結果，被告構成累犯之前科紀錄為酒後不能安
    全駕駛罪，又再犯本案之酒後不能安全駕駛罪，犯罪類型相
    同，具有特別惡性及對刑罰反應力薄弱之情形，認本案縱於
    加重最低本刑之處斷刑範圍內再依後述審酌事項量處具體之
    宣告刑，並無罪刑不相當之情形，爰依刑法第47條第1項之
    規定加重其刑，並依比例原則及罪刑相當原則為刑之量定。
三、爰以行為人之責任為基礎，審酌被告除前揭構成累犯之部分
    外，尚有2次酒後不能安全駕駛之前案紀錄，素行非佳，有
    臺灣高等法院被告前案紀錄表1份在卷可稽，被告明知酒精
    成分對人之意識能力具有不良影響，酒後駕駛車輛對一般往
    來之公眾及駕駛人自身皆具有高度危險性，漠視自己安危及
    不顧公眾安全，於酒後吐氣酒精濃度達每公升0.31毫克後，
    仍心存僥倖騎乘機車行駛於公眾往來之道路上，危害行車安
    全，暨其於本院審理中自陳大學畢業之教育程度、做工為業
    之家庭經濟狀況(見本院卷第36頁)及犯後坦承犯行之態度等
    一切情狀，量處如主文所示之刑。
據上論斷，應依刑事訴訟法第273條之1第1項、第299條第1項前
段、第310條之2、第454條第2項，刑法第185條之3第1項第1款、
第47條第1項，刑法施行法第1條之1第1項，判決如主文。
本案經檢察官張學翰提起公訴；檢察官吳舜弼到庭執行職務。
中　　華　　民　　國　　111 　年　　11　　月　　16　　日
                  刑事第三庭  法  官 劉芝毓
以上正本證明與原本無異。
如不服本判決應於收受送達後20日內向本院提出上訴書狀，並應
敘述具體理由；其未敘述上訴理由者，應於上訴期間屆滿後二十
日內向本院補提理由書(均須按他造當事人之人數附繕本)「切勿
逕送上級法院」。
　　　　　　　　　　　        書記官 蕭亦倫
中　　華　　民　　國　　111 　年　　11　　月　　16　　日
附錄本案論罪科刑法條：
中華民國刑法第185條之3
駕駛動力交通工具而有下列情形之一者，處三年以下有期徒刑，
得併科三十萬元以下罰金：
一、吐氣所含酒精濃度達每公升零點二五毫克或血液中酒精濃度
    達百分之零點零五以上。
二、有前款以外之其他情事足認服用酒類或其他相類之物，致不
    能安全駕駛。
三、服用毒品、麻醉藥品或其他相類之物，致不能安全駕駛。
因而致人於死者，處三年以上十年以下有期徒刑，得併科二百萬
元以下罰金；致重傷者，處一年以上七年以下有期徒刑，得併科
一百萬元以下罰金。
曾犯本條或陸海空軍刑法第五十四條之罪，經有罪判決確定或經
緩起訴處分確定，於十年內再犯第一項之罪因而致人於死者，處
無期徒刑或五年以上有期徒刑，得併科三百萬元以下罰金；致重
傷者，處三年以上十年以下有期徒刑，得併科二百萬元以下罰金
。

附件
臺灣宜蘭地方檢察署檢察官起訴書
                                     111年度偵字第7409號
　　被　　　告　林建助　男　32歲（民國00年0月0日生）
　　　　　　　　　　　　住宜蘭縣○○鄉○○路0段00巷0號4
　　　　　　　　　　　　樓
　　　　　　　　　　　　國民身分證統一編號：Z000000000號
上列被告因公共危險案件，已經偵查終結，認為應提起公訴，茲
將犯罪事實及證據並所犯法條分敘如下：
　　　　犯罪事實
一、林建助於民國111年9月8日晚上10時至11時許，在其位於宜
    蘭縣○○鄉○○路0段00巷0號4樓之住處，飲用啤酒後，竟基於
    服用酒類而駕駛動力交通工具之犯意，於翌（9）日上午7時
    10分許，騎乘牌照號碼251－MTH號機車，從上開處所出發。
    嗣於翌日中午11時58分許，在宜蘭縣○○鄉○○路00○0號旁之水
    防道路，經警攔檢查獲。並於翌日中午12時6分許，測得其
    呼氣酒精濃度為每公升0.31毫克（MG/L）。
二、案經宜蘭縣政府警察局礁溪分局報告偵辦。 
　 　　 證據並所犯法條
一、上開犯罪事實，業據被告林建助坦承不諱，並有酒精濃度檢
　　測單、車輛詳細資料報表及宜蘭縣政府警察局舉發違反道路
    交通管理事件通知單影本各1紙等附卷可憑。被告罪嫌，應
    堪認定。
二、核被告所為，係犯刑法第185條之3第1項第1款之駕駛動力交
    通工具而有吐氣所含酒精濃度達每公升0.25毫克以上罪嫌。
    被告曾因公共危險案件，經臺灣宜蘭地方法院判處有期徒刑
    5月確定，於110年12月6日易科罰金執行完畢，有刑案資料
    查註紀錄表1份在卷可稽。其於5年以內故意再犯本件有期徒
    刑以上之罪，為累犯，足認被告對刑罰反應力薄弱，且兩罪
    間之罪質同一，有以累犯規定加重其刑之必要，請依刑法第
    47條第1項規定加重其刑。
三、依刑事訴訟法第251條第1項提起公訴。
　　此　致
臺灣宜蘭地方法院
中　　華　　民　　國　 111　　年　　10　　月 　 11　  日
                              檢  察  官  張學翰
本件正本證明與原本無異
中　　華　　民　　國　 111　　年　　10　　月　　17　　日
                         　　 書　記　官  黃馨儀